# 请教陈版，关于中央预算内补助的确认

提问人：yanglankm 时间：2017-12-27 12:43:19
请教陈版，像下述中央预算内补助能否确认为政府补助收入？如可以确认，公司 17 年度是按财政批复的总额度 4000 万元确认，还是按照当年度实际拨付资金 1200 万元确认？
企业的工程项目总投资为1.2亿元，其中：申请中央预算内投资 4000 万元，其余资金为自筹。 17 年地方财政局下达了中央投资预算拨款的通知，对应企业工程项目下达的投资额度为 4000 万元。但资金不直接给到企业，而是由地方财政拨款到地方农业局，再由农业局支付施工单位。预计 17 年年底农业局将拨付施工单位工程款 1200 万元。

回答人：chenyiwei
中央预算内固定资产投资应作为“投资补助”性质的财政资金，收到时计入专项应付款，相关项目完工并通过验收后转入资本公积。

提问人：苹果宝贝 007 时间：2017-12-28 21:31:02
陈老师，为何是这样的处理方式？

回答人：chenyiwei
《企业财务通则》第二十条之（二）；《中央预算内固定资产投资补助资金财政财务管理暂行办法》（财建[2005]355号）第十四条。